臺灣彰化地方法院刑事判決　　　　　　　94年度訴緝字第30號
公　訴　人　臺灣彰化地方法院檢察署檢察官
被　　　告　未○○
選任辯護人　吳光陸律師
上列被告因偽造文書等案件，經檢察官提起公訴（93年度偵緝字
第9 號、93年度偵字第989 號、第1152號）及移送併案審理（93
年度偵字第1965號、第4056號、第7639號、第7640號），經本院
合議庭裁定由受命法官獨任進行簡式審判程序，茲判決如下：
    主  文
未○○共同以犯詐欺罪為常業，處有期徒刑壹年貳月，緩刑年
。扣案如附表二所示之物、華納威秀國際精品有限公司之廣告單
壹紙上之偽造「永霖會計師事務所」、「柏信律師事務所」及「
華納威秀國際精品有限公司」印文各壹枚；道亨國際貿易有限公
司之中獎通知單壹紙上之偽造「仁德律師事務所」、「曾仁德」
印文各壹枚；萬寶龍鐘錶有限公司之中獎通知單壹紙上偽造之「
永松律師事務所」、「劉永松」印文各壹枚；米堤國際精品有限
公司之廣告單壹紙上偽造之「商勝會計事務所」、「華聯律師事
務所」、「米堤國際精品有限公司」印文各壹枚，均沒收。
    事  實
一、未○○在臺並無固定之職業，其於民國92年4 月24日起至92
    年9 月26日止，至大陸地區，經由真實姓名、年籍均不詳之
    綽號「阿凱」成年男子介紹在大陸地區福建省廈門市前埔區
    某處工作，每月月薪為新臺幣（下同）50,000元，並提供膳
    宿之條件，加入由真實姓名、年籍均不詳而綽號分別為「伸
    哥」、「大雄」、「文雄」、「西瓜」及「明董」成年男子
    為首之中獎詐騙集團（下稱詐欺集團），其即與上揭詐欺集
    團共同基於意圖為自己不法所有之常業詐欺犯意及偽造私文
    書之概括犯意聯絡，先由與上揭詐欺集團有前揭概括犯意聯
    絡之黃信榮、余坤禧、鍾志明、劉育誠、高玉昌、黃美麗、
    許雅雲、黃清全（另案起訴審理中）分別負責在臺灣地區承
    租坐落於臺中市○○區○○路1 段210 號Ｂ棟6 樓之3 之房
    屋作為安排詐欺集團成員出境至大陸地區福建省廈門地區撥
    打詐欺電話，或向電信公司申辦易付卡，以供撥打詐騙電話
    之用、印刷及寄發內容不實之廣告單與中獎通知等事務。其
    即分別於92年4 月24日、92年7 月3 日由桃園中正國際機場
    搭機並轉機至大陸地區福建省廈門市前埔區某處與真實姓名
    、年籍均不詳之綽號「阿凱」會合，加入寶芝琳公司，每組
    成員約為5 、6 人，嗣由前揭詐欺集團提供行動電話且內附
    易付卡及臺灣地區之電話號碼簿予未○○，由未○○任意挑
    選被害人電話號碼之方式，撥打電話予臺灣地區不知情之不
    特定被害人，並佯稱其為大眾民調中心欲做市場調查為由，
    詢問客戶手錶價格、配戴手錶習慣及類型，並請被害人留下
    聯絡資料等語，以騙取被害人留下聯絡地址及姓名資料後，
    交予真實姓名、年籍均不詳之綽號「阿凱」彙整，再由「阿
    凱將該資料傳真予在臺之黃信榮接收後，由黃信榮與鍾志明
    進行個人排版、設計或以每份即8,000 張，合計240,000 萬
    元之價格，交由高玉昌、黃美麗所經營位於高雄市○○區○
    ○街99巷6 號之6 之印刷工廠排版、印刷，偽造內載附表二
    所示之格林威治鐘錶有限公司、駿寶萊科技有限公司、美邦
    網路科技股份有限公司、臺灣聯想科技股份有限公司、鴻生
    堂鐘錶股份有限公司、富豪國際精品有限公司、亞太生活資
    訊館、威登國際精品有限公司、香港萬寶龍鐘錶股份有限公
    司、美商比佛利國際精品有限公司、卡登鐘錶有限公司、英
    商伯爵鐘錶有限公司、香港伯爵鐘錶公司、巨亨廣告行銷公
    司、愛格納國際貿易公司、東泓環保科技公司、易達環境保
    護公司、吉寶亞太生物科技公司、阿肯迪特數位科技公司、
    耐特威國際公司、鳳翔傳播事業公司、臺灣三敏公司、華納
    威秀國際精品有限公司、馬可波羅鐘錶有限公司、丹堤珠寶
    公司、道亨國際貿易有限公司、麗晶珠寶公司及亞瑟士鐘錶
    有限公司、米堤國際精品有限公司等公司及香港賽馬協會等
    組織名義之晚會邀請卡、中獎通知單、兌獎單、公司產品型
    錄、貴賓卡等詐騙文宣資料，並在中獎通知單及兌獎單等文
    宣上，分別偽造如附表二、三所示之眾華法律諮詢顧問公司
    署名「劉日昌」律師、安節法務諮詢顧問有限公司署名「白
    治國」律師、時代律師事務所署名「杜子騫」律師、中悅法
    務管理顧問公司署名「吳宏山」律師、正揚法務諮詢公司署
    名「林正揚」、「陳君國」律師、正揚律師事務所署名「吳
    正揚」律師、東合律師事務所署名「張世豐」律師、恆勝律
    師事務所署名「張恆勝」律師、利達法務管理顧問公司署名
    「溫三郎」律師、揚昇律師事務所署名「林義仁」律師、永
    松律師事務所署名「劉永松」律師、華聯律師事務所署名「
    李明澤」律師、仁德律師事務所署名「曾仁德」律師、恆達
    律師事務所、柏信律師事務所」、國勳律師事務所及宜進會
    計師事務所署名「徐秀青」會計師、唯台聯合會計師事務所
    、永霖會計師事務所、商勝會計事務所、華聯律師事務所等
    名義見證，高玉昌及黃美麗將上開偽造之中獎通知、廣告單
    印製完成後，郵寄予黃信榮，復由黃信榮整理郵寄至鍾志明
    位於臺中縣豐原市○○街9 號3 樓居處；再由鍾志明與許雅
    雲持上揭詐欺集團，事先利用不知情之刻印店家偽造上揭律
    師事務所、律師或會計師事務所、會計師之印章，蓋印在上
    開詐騙文宣或兌獎單，供作擔保以取信被害人，足使一般社
    會大眾誤信上開文件，係經該等律師、會計師等社會人士所
    見證而信為真實，並將上開文宣資料置入載明被害人住址信
    封內，復交由黃清全購買郵票黏貼於信件後，分散置於各郵
    筒內交寄郵局，以避免為警方發覺，透過郵寄方式，將上開
    偽造中獎通知書等文件郵寄予如附表一所示之被害人以為行
    使，足生損害於如附表二所示之公司、律師及會計師事務所
    之律師、會計師等人之利益。嗣經被害人收受上開詐欺文宣
    資料後，即由在大陸地區福建省廈門一帶之其他詐欺集團成
    員撥打電話予被害人，於電話中假造晚會歡慶之現場氣氛，
    向被害人佯稱，其等正在公司舉辦晚會現場活動中，因將被
    害人之貴賓卡卡號輸入電腦進行抽獎活動時，被害人幸運經
    抽中晚會獎項，可獲獎金即港幣250,000 萬元，如被害人願
    領獎需先繳納新臺幣120,000 元不等之稅金，請被害人先打
    電話向該公司之會計部門聯絡或被害人如不相信，亦請其自
    行向該項活動公證機構之律師事務所、會計事務所及各慈善
    機構電話詢問等語，經被害人撥打詐欺集團所留之會計部門
    的電話時，即轉由該詐欺集團其他成員負責接續向被害人謊
    稱中獎等言詞，並告知依我國賦稅法令相關規定，領獎人須
    先繳稅金並以匯款或轉帳之方式，存入該詐欺集團其他成員
    事先取得如附表一所示之人頭帳戶中，致使如附表一之被害
    人於誤信中獎而陷於錯誤，於如附表一所示時間，將款項匯
    入附表一之人頭帳戶中。該詐欺集團確定如附表一所示之被
    害人匯入款項後，復由該集團其他成員致電予如附表一所示
    之被害人，請其自行打電話予香港贊助廠商即該詐欺集團虛
    設之香港賽馬協會以利撥款，嗣由詐欺集團其他成員再向如
    附表一所示之被害人佯稱，需先加入賽馬協會成為會員後，
    方能領款，惟加入會員需先繳交入會費等語，以上揭方式連
    續詐騙如附表一所示之被害人匯款，致使如附表一所示之被
    害人再受騙而陷於錯誤，並聽從指示接續匯款至如附表一所
    示之該集團成員所提供之帳戶，經如附表一所示之被害人匯
    款後，即推由前開綽號「西瓜」之男子，持上開收購之人頭
    帳戶之提款卡，在臺灣地區各地提領贓款交予黃信榮，由黃
    信榮將部分贓款轉交該詐欺集團中部地區負責人綽號「大雄
    」後，所剩部分贓款則由綽號「阿凱」負責將未○○應得之
    薪資款項，共計5 個月，合計250,000 元，分別匯入未○○
    所提供之不知情玄○○所開設於華南商業銀行北三重分行（
    下稱華南銀行）帳號000000000000號帳戶內或直接交予未○
    ○，未○○得款後均花用完畢，且恃此營生。嗣經警方分別
    於92年10月8 日晚上8 時許，在臺中市○○路141 號之「
    中領旅行社」處逮捕吳淑禎，並扣得帳冊5 份、收費明細表
    14張、旅行業務代收收據3 張等物；於92年10月8 日晚上
    8 時20分，在位於花蓮縣壽豐鄉○○路1 號之理想大地渡假
    飯店內逮捕黃信榮、余坤禧及曹芳瑄（另經檢察官為不起訴
    處分）到案，並扣得580,500 元、行動電話15支、載有該集
    團公司之資料卡6 張、身分證影本1 疊、該集團之公司名冊
    、電話費繳交資料明細、行動電話儲值清冊易付卡7 張及營
    利事業登記證3 張等物；於92年10月8 日晚上9 時許，分
    別在臺中市中國醫藥學院立夫醫療大樓處逮捕劉育誠，並扣
    得該集團公司支出明細表、該集團員工金融機構存戶帳號表
    及行動電話1 支等物；在臺中縣豐原市○○路214 巷25號處
    ，逮捕許雅雲、許翊玲（另經檢察官為不起訴處分）；於
    92年10月8 日晚上10時30分，在位於臺中縣豐原市○○○路
    之網路星球網路咖啡館逮捕鍾志明，並扣得準備寄出之被害
    人郵件、郵票及被害人明細資料各1 袋、筆記本2 本、兌獎
    單11箱、感謝狀2 箱、廣告單1 箱、署名上開律師或會計師
    名義之名片4 箱、信封15箱、行動電話5 支、現金34,093
    元、國民身分證影本2 張、支票1 張、本票4 張、通訊備忘
    錄2 本及如附表二編號58所示之印章28顆；於92年10月9
    日凌晨3 時許，在高雄市三民區○○○街172 巷22號之1 處
    ，逮捕黃美麗、高玉昌，並扣得眾華法務諮詢顧問公司信封
    袋、揚昇律師事務所信封及「林義仁」律師名義之名片、眾
    華法律諮詢顧問公司之「劉日昌」律師名義之名片、駿寶萊
    科技公司保固維修卡各1 捆、兌獎說明單、客戶信封袋、格
    林威治鐘錶公司說明書、會員卡、禮卷、客戶信件、品味生
    活ＶＩＰ卡、客戶名條、熱感紙、被害人姓名及住址之傳真
    紙各1 箱、磁片2 張、行動電話2 支及現金59,700元等物；
    於92年10月9 日凌晨5 時20分，在黃信榮及曹芳瑄位在臺
    中市○○路○段10號10樓之13居處內，扣得中華電信公司之
    電信費用收據、銀行存摺3 本、金融卡3 張、記事本、帳簿
    、大陸地區員工名冊各1 本、電腦主機1 臺、磁片1 張及行
    動電話1 支等物後，經警循線而查獲上情。
二、案經如附表一所示之被害人分別訴由彰化縣警察局員林分局
    、北斗分局報請臺灣彰化地方法院檢察署檢察官偵查起訴及
    移送併案審理。
    理  由
一、本案被告未○○所犯係死刑、無期徒刑、最輕本刑為3 年以
    上有期徒刑以外之罪，其於準備程序就前揭被訴事實為有罪
    之陳述，經受命法官告知簡式審判程序之旨，並聽取其與公
    訴人之意見後，本院認無不得或不宜改依簡式審判程序進行
    之處，爰依刑事訴訟法第273 條之1 第1 項、第284 條之1
    ，裁定本案由受命法官獨任進行簡式審判程序，合先敘明。
二、上揭犯罪事實，業據被告未○○於本院審理時坦承不諱（參
    見本院94年11月14日審判筆錄），並有證人即被害人黃○○
    、庚○○、丁○○、壬○○、乙○○、子○○、癸○○、酉
    ○○、亥○○、Ｂ○○、地○○、申○○、Ｃ○○、宇○○
    、Ｅ○○、辛○○、午○○、宙○○、丙○○、巳○○、許
    哲坤、戊○○、己○○分別於警詢及偵訊中（參見臺灣彰化
    地方法院檢察署93年度偵字第989 號卷宗第69頁、第70頁；
    93年度偵字第1965號卷宗第39頁）指述詐欺過程；證人即被
    告之母玄○○於偵訊中證述，被告於前揭時間在大陸地區工
    作之薪資之匯款事實（參見臺灣彰化地方法院檢察署93年度
    偵字第1152號卷宗第28頁）；證人黃英傑、陳建成、辰○○
    、黃信榮、劉育誠分別於偵訊中證述（參見臺灣彰化地方法
    院檢察署93年度偵字第1152號卷宗第24頁至第28頁）、本院
    審理中（參見本院93年度訴字第193 號卷宗93年8 月3 日審
    判筆錄）證述；證人即員警邱義雄於偵訊中證述，本案查獲
    過程之情節大致相符，且有如附表二所示之物品扣案可佐；
    另有94年6 月21日未○○之入出境查詢結果、華南銀行94
    年7 月27日華北三存字第178 號函檢附存戶玄○○之存款往
    來明細表影本各1 份（參見本院卷宗）；93年3 月24日國人
    入出境端末查詢報表、上開詐騙集團之員工薪資名冊（參見
    本院93年度訴字第193 號卷宗一第103 頁、第108 頁至第11
    5 頁）；華納威秀國際精品有限公司廣告單及產品目錄影本
    1 紙（參見臺灣彰化地方法院檢察署93年度偵字第1965號卷
    宗第41頁至第42頁）；被害人巳○○之郵政國內匯款單影本
    2 紙；被害人許哲坤之郵政國內匯款單影本2 紙；被害人戊
    ○○之郵政國內匯款單影本1 紙；被害人己○○之郵政國內
    匯款單及執據影本各1 紙、米堤國際精品有限公司、禮券、
    貴賓卡、廣告文宣影本各1 份（參見彰化縣警察局北斗分局
    北警刑移字第0930002082號卷宗）；被害人辛○○之郵政國
    內匯款單影本1 紙；被害人午○○之郵政國內匯款單影本、
    陽光殘障教養中心感謝狀各1 紙；被害人宙○○之郵政國內
    匯款單影本1 紙（參見彰化縣警察局北斗分局北警刑移字第
    0930000875號卷宗）；被害人亥○○之郵政國內匯款執據及
    匯款單、對獎通知單、劉永松律師名片、懷恩堂老人安養中
    心感謝狀影本各1 紙；被害人Ｂ○○之郵政國內匯款單影本
    1 紙；被害人地○○之郵政國內匯款單影本1 紙；被害人申
    ○○之郵政國內匯款單影本2 紙；被害人黃○○之郵政國內
    匯款單影本1 紙；被害人庚○○之郵政國內匯款單影本1 紙
    及郵政國內匯款執據影本2 紙；被害人丁○○之郵政國內匯
    款單影本1 紙；被害人壬○○之郵政國內匯款單影本1 紙及
    仁德律師事務所信封、曾仁德律師名片、道亨國際貿易有限
    公司信封、禮券、貴賓卡、對獎文宣影本各1 份；被害人乙
    ○○之郵政國內匯款單影本1 紙；被害人子○○之郵政國內
    匯款單影本2 紙及仁濟老人安養中心感謝狀及信封；被害人
    癸○○之郵政國內匯款單影本1 紙；被害人宇○○之郵政國
    內匯款單影本2 紙；被害人Ｅ○○之郵政國內匯款單影本3
    紙；被害人酉○○之郵政國內匯款單影本2 紙（參見彰化縣
    警察局員林分局員警刑移字第0930005723號警卷）附卷可參
    ，核屬相符。
三、按刑法上所謂「常業」，指反覆以同種類行為為目的之社會
    活動之職業性犯罪而言，至於犯罪所得之多寡，是否恃此犯
    罪為唯一之謀生職業，則非所問，縱令兼有其他職業，仍無
    礙於該常業犯罪之成立；且常業犯既係賴某種犯罪為生，當
    然屬非法營業，縱令其營業可能隨時因遭取締或查獲而停業
    ，不能視為正業，自不能因此即認其非常業犯（最高法院85
    年臺上字第510 號判例、同院88年度臺上字第2916號判決要
    旨參照）。本案被告與真實姓名、年籍均不詳而綽號分別為
    「阿凱」、「伸哥」、「大雄」、「文雄」、「西瓜」及「
    明董」成年男子、黃信榮、余坤禧、鍾志明、黃美麗、黃清
    全共同連續於如附表一所示時間利用電話詐騙他人，顯有使
    不特定民眾受騙之故意，足見其等係以反覆同種類之行為為
    目的之社會活動，則自此一詐欺方法獲取犯罪所得之情狀觀
    之，上揭人等，係意圖為自己不法之所有，以詐術使人將本
    人之物交付為常業無疑，其從事詐財之不法行為，自係恃此
    為生，應係犯常業詐欺罪。被告上開犯行堪以認定。
四、核被告所為，係犯刑法第216 條、第210 條之行使偽造私文
    書罪、刑法第340 條之常業詐欺罪。又起訴書雖就被告詐欺
    取財之事實，係以刑法第390 條第1 項之規定起訴，惟經公
    訴人已於本院審理時變更為刑法第340 條之常業詐欺罪，自
    無庸變更法條；另併案意旨認為被告涉犯組織犯罪防制條例
    第3 條第1 項後段罪嫌部分，業經公訴人於本院審理時，當
    庭表示不再主張，均附此敘明。而刑法關於正犯、從犯之區
    別，本院所採見解，係以其主觀之犯意及客觀之犯行為標準
    ，凡以自己犯罪之意思而參與犯罪，無論其所參與者是否犯
    罪構成要件之行為，皆為正犯，其以幫助他人犯罪之意思而
    參與犯罪，其所參與者，苟係犯罪構成要件之行為，亦為正
    犯，必以幫助他人犯罪之意思而參與犯罪，其所參與者又為
    犯罪構成要件以外之行為，始為從犯（最高法院25年上字第
    2253號判例要旨參照）。本案被告顯係以參與他人犯罪之意
    思，而參與前開常業詐欺犯罪，其參與係撥打電話獲得被害
    人姓名、住址後，提供予前揭詐欺集團，亦即參與犯罪構成
    要件之行為，依前開說明，應為常業詐欺之正犯。是被告就
    上開行使偽造私文書、常業詐欺犯行，與綽號「阿凱」、「
    伸哥」、「文雄」、「西瓜」、「大雄」、「明董」、黃信
    榮、余坤禧、鍾志明、黃美麗、黃清全等人間，有犯意之聯
    絡及行為之分擔，均為共同正犯。該詐欺集團，利用某不知
    情之刻印業者，偽造如附表二編號58所示之印章28顆，為間
    接正犯。又常業犯罪，性質上屬多數行為之集合犯，法律上
    擬制為一罪，學理上可稱之為實質上一罪，其反覆從事之多
    數行為相互間，並不發生連續犯或想像競合犯之問題（最高
    法院92年度臺上字第4959號判決要旨參照），是被告雖有多
    次詐欺取財犯行，亦不另論連續犯或想像競合犯。其偽造印
    章及印文之行為，均為偽造上開中獎通知單等私文書之部分
    行為；而偽造私文書之低度行為，則為行使上開偽造私文書
    之高度行為所吸收，均不另論罪。又其先、後多次行使偽造
    私文書犯行，均時間緊接、所犯係構成要件相同之罪名，顯
    皆係基於概括犯意反覆為之，均應依連續犯之規定論以一罪
    。另併案部分（93年度偵字第1965號、第4056號、第7639號
    、第7640號）即如附表一編號16至編號23之被害人受詐騙部
    分雖未據起訴，然該部分與檢察官起訴部分（93年度核退毒
    偵字第163 號）即如附表一編號1 至編號15部分，具有常業
    詐欺犯之實質上一罪關係或有行使偽造私文書之連續犯之裁
    判上一罪關係，依刑事訴訟法第267 條之規定，應為起訴效
    力所及，本院自應併予審究。被告所犯上開二罪間，有方法
    、結果之牽連關係，應從一重之常業詐欺罪處斷。爰審酌被
    告為圖不法利益，竟於受人利誘下，參與上揭集團性之詐欺
    犯罪，且該犯罪組織分工之細密，犯罪手法相當熟練，已造
    成社會眾多民眾受騙，造成社會治安問題，並分配不法利益
    約250,000 元，其所生危害難謂輕微，原應從重量刑，惟被
    告犯後，於本院審判程序時，業已坦認犯行，尚見悔意且其
    未曾犯罪，素行尚稱良好，此有臺灣高等法院被告全國前案
    紀錄表、臺灣彰化地方法院檢察署刑案資料查註紀錄表各1
    份在卷可查，且其參與犯罪之程度，僅為撥打電話獲取受害
    人之住址、姓名，參與犯罪時間之僅約5 月等情，量處如主
    文所示之刑，以示懲儆。另查被告素行良好，前未曾犯罪受
    有期徒刑以上刑之宣告，已如前述，其因一時過咎，偶罹刑
    典，事後坦承犯行，本院認經此刑之宣告後，被告應知警惕
    而無再犯之虞，故以暫不執行其刑為當，爰依刑法第74條第
    1 款併予以宣告緩刑3 年，以啟自新。
五、按偽造之印章、印文，不問屬於犯人與否沒收之，為刑法第
    219 條所定，為刑法第38條之特別規定，係採必須沒收主義
    ，除能證明其業經毀棄確不存在外，更不以其已經扣押為必
    要。另按刑法第38條第3 項係規定「犯人」所有供犯罪所用
    之物，得宣告沒收，並非規定屬「被告」所有之物，始得宣
    告沒收，而共同正犯於意思聯絡範圍內，組成一共犯團體，
    團體中之任何成員均為「犯人」，供犯罪所用之物，只要屬
    於「犯人」所有，均得宣告沒收，不以必屬於本件被告所有
    者為限（最高法院92年度臺上字第787 號判決要旨參照）；
    又沒收為從刑之一種，依主從不可分之原則，應附隨緊接於
    主刑之下而同時宣告；又共同正犯因相互間利用他人之行為
    ，以遂行其犯意之實現，本於責任共同之原則，有關沒收部
    分，對於共犯間供犯罪所用之物，自均應為沒收之諭知（最
    高法院91年度臺上字第5583號判決要旨參照）。經查：
  (一)扣案之如附表二編號58所示之偽造印章28顆；華納威秀國際
    精品有限公司之廣告單1 紙（參見臺灣彰化地方法院檢察署
    93年度偵字第1965號卷宗第41頁）中所偽造之「永霖會計師
    事務所」、「柏信律師事務所」及「華納威秀國際精品有限
    公司」印文各1 枚；道亨國際貿易有限公司之中獎通知單1
    紙中偽造之「仁德律師事務所」、「曾仁德」印文各1 枚；
    萬寶龍鐘錶有限公司之中獎通知單1 紙中偽造之「永松律師
    事務所」、「劉永松」印文各1 枚（參見彰化縣警察局員林
    分局員警刑字第0930005723號卷宗）；米堤國際精品有限公
    司之廣告單1 紙中偽造之「商勝會計事務所」、「華聯律師
    事務所」、「米堤國際精品有限公司」印文各1 枚（參見彰
    化縣警察局北斗分局北警刑字第0930002082號卷宗），不問
    屬於犯人與否，均應依刑法第219 條之規定沒收。又上揭華
    納威秀國際精品有限公司之廣告單（參見臺灣彰化地方法院
    檢察署93年度偵字第1965號卷宗第41頁）、道亨國際貿易有
    限公司之中獎通知單、萬寶龍鐘錶有限公司之中獎通知單各
    1 紙（參見彰化縣警察局員林分局員警刑字第0930005723號
    卷宗）、米堤國際精品有限公司之廣告單1 紙（參見彰化縣
    警察局北斗分局北警刑字第0930002082號卷宗），雖係被告
    及上揭詐欺集團等共犯所偽造之文書，但已寄送給被害人亥
    ○○、壬○○、己○○等人，已非被告與上揭詐欺集團共犯
    所有，且非屬違禁物，爰不予以沒收；另其他已寄發予如附
    表一所示其餘被害人之偽造廣告單或中獎通知單，經其餘被
    害人丟棄並未留存等情，業經其餘被害人於警訊時陳述明確
    ，依常情觀之，難認尚屬存在，本院無庸就該等偽造之私文
    書或其上所偽造之印文另行宣告沒收。另除扣案之如附表二
    編號58所示偽造之印章外，部分偽造律師、會計師或事務所
    之印章並未扣案，本院查無其他積極證據證明尚仍存在，亦
    不另行宣告沒收。
  (二)至扣案如附表二所示（除編號58號外）之物，均係另案共犯
    黃信榮、余坤禧、鍾志明、黃美麗、高玉昌等人所有且供其
    等犯常業詐欺罪及行使偽造私文書罪所用之物等情，業據另
    案共犯黃信榮等人於警訊、偵查中供承明確，是前揭物品雖
    非本案被告所有，然係另案共同正犯黃信榮等人所有供犯罪
    所用之物，依上揭說明，應併依刑法第38條第1 項第2 款宣
    告沒收；至上開如附表二所示之扣案中獎通知單或廣告單上
    所偽造之上開公司、律師或會計師事務所及律師、會計師之
    印文，已係上述所偽造之中獎通知單與廣告單等私文書之一
    部，本院既已將該等偽造之私文書均予沒收，當無另就該等
    私文書上之偽造印文宣告沒收之必要。
  (三)至扣案之行動電話，並無證據證明係專供被告或其共犯犯本
    罪所用；而電話費繳費資料收據、傳真熱感紙、租賃契約書
    、臺灣大哥大行動電話過戶書、詹智傑之健保卡、理財對帳
    單等物，亦無從證明係供被告犯本罪所用之物，且不屬違禁
    物；另扣案之現金674,293 元、寶馬廠牌休閒旅行車、鍾志
    明所持有之支票、本票，應係共犯黃信榮等人所分得之贓款
    或以贓款所買之財物，非屬被告所有；另前揭在臺中市市○
    ○路141 號中領旅行社處，扣得之帳冊5 份、收費明細表14
    張及旅行業務代收收據3 張，乃為案外人中領旅行社所有之
    物，此等物件均無其他積極事證，足資證明為被告及其他詐
    欺集團共犯所有且供本案犯罪所用之物，爰不併為沒收之諭
    知，均附此敘明。
六、又起訴書原以被告未○○於如附表三所示之時間，向如附表
    三所示之被害人，以與前揭事實欄一所示之相同詐欺手段，
    致使如附表三所示之被害人陷於錯誤如數交付，因認被告未
    ○○涉有刑法第339 條第1 項之詐欺取財、刑法第216 條、
    第210 條行使偽造私文書罪嫌等語。惟經公訴人於94年6 月
    22 日 以94年度蒞字第5428號檢察官補充理由書及本院94年
    11月14日審理期日當庭更正起訴事實為如前揭事實欄一所示
    之犯罪事實，附此敘明。
七、另公訴人併案意旨（93年度偵字第1965號、第4056號、第76
    39號、第7640號）認為，被告未○○於如附表四所示之時間
    ，向如附表四所示之被害人，以與前揭事實欄一所示之相同
    詐欺手段，致使如附表四所示之被害人陷於錯誤如數交付，
    因認被告未○○涉有刑法第339 條第1 項之詐欺取財、刑法
    第216 條、第210 條行使偽造私文書罪嫌等語，經查：
  (一)按犯罪事實應依證據認定之，無證據不得認定犯罪事實，刑
    事訴訟法第154 條第2 項定有明文。又認定犯罪事實，所憑
    之證據，雖不以直接證據為限，間接證據亦包括在內，然無
    論直接或間接證據，其為訴訟上之證明，須於通常一般之人
    均不致於有所懷疑，而得確信其為真實之程度者，始得據之
    為有罪之認定，倘其證明尚未達到此一程度，而有合理性懷
    疑之存在時，即無從為有罪之認定，根據「罪證有疑，利於
    被告」之證據法則，即不得遽為不利於被告之認定（最高法
    院76年臺上字第4986號判例意旨參照）。
  (二)本件公訴人認為被告，涉犯上揭併案意旨部分詐欺取財、行
    使偽造私文書犯行，係以被告警詢及偵訊中之陳述；其他共
    犯黃信榮、余坤禧、鍾志明、黃美麗、黃清全於警詢及偵訊
    中之陳述；被害人辛○○、丑○○、天○○、寅○○、Ａ○
    ○、Ｄ○○、丙○○、卯○○、己○○於警詢中之陳述、扣
    押筆錄、扣押物品目錄表等物，為其論罪之主要依據；訊據
    被告於本院審理中，堅詞否認有為上揭併案意旨所載之詐欺
    取財、行使偽造私文書之犯罪事實。
  (三)經查，被害人辛○○、丑○○、天○○、寅○○、Ａ○○、
    Ｄ○○、丙○○、卯○○、己○○分別於警詢中僅證述，遭
    詐欺取財過程，並未目睹被告詐欺及偽造私文書經過（參見
    警卷），是以上揭證人並未親眼目睹被告有詐欺取財及偽造
    私文書之行為或，上揭證人前揭所述當無法直接證明被告有
    於併案意旨書所載之時、地詐欺取財他人財物之行為。自不
    能僅憑被告及上揭其他另案共犯於警詢及偵訊中之陳述，作
    為認定其有併案意旨所載犯行之唯一依據。且扣押筆錄、扣
    押物品目錄表等物，亦僅得認定上揭被害人分別遭詐欺取財
    之事實，均不足證明被告確有共同詐欺犯意之聯絡及行為分
    擔。是被告上揭辯稱，尚非無據。
  (四)從而，公訴人所舉證據既不能使本院形成被告竊取如併案意
    旨書（93年度偵字第1965號、第4056號、第7639號、第764
    0 號）所載如附表四所示犯行之有罪確信。此外，本院復查
    無其他積極證據，足資認定被告有為上揭詐欺取財、行使偽
    造私文書行為，既不能證明其犯罪，自與其他起訴並經本院
    論罪科刑部分，無連續犯或牽連犯之裁判上一罪關係，爰退
    回此部分之併案，另由檢察官為妥適處理。
據上論斷，應依刑事訴訟法第273 條之1 第1 項、第299 條第1
項前段，刑法第28條、第216 條、第210 條、第340 條、第55條
、第219 條、第74條第1 款、第38條第1 項第2 款，判決如主文
。
本案經檢察官姚玎霖到庭執行職務。
中　　華　　民　　國　　94　　年　　11　　月　　28　　日
                  刑事第一庭    法　官  唐中興
以上正本證明與原本無異。
如不服本判決，應於判決送達後10日內向本院提出上訴狀 (須附
繕本 )。
告訴人或被害人對於判決如有不服具備理由請求檢察官上訴者，
其上訴期間之計算係以檢察官收受判決正本之日期為準。
中　　華　　民　　國　　94　　年　　11　　月　　28　　日
                                書記官  施惠卿
附錄本案判決論罪科刑法條：
中華民國刑法第210條
偽造、變造私文書，足以生損害於公眾或他人者，處5 年以下有
期徒刑。
中華民國刑法第216條
行使第 210 條至第 215 條之文書者，依偽造、變造文書或登載
不實事項或使登載不實事項之規定處斷。
中華民國刑法第339條
意圖為自己或第3 人不法之所有，以詐術使人將本人或第3 人之
物交付者，處5 年以下有期徒刑、拘役或科或併科1,000 元以下
罰金。
以前項方法得財產上不法之利益或使第3人得之者，亦同。
前2項之未遂犯罰之。
中華民國刑法第340條
以犯第339 條之罪為常業者，處1 年以上7 年以下有期徒刑，得
併科50,000元以下罰金。
【附表一】：金額單位：新臺幣；時間：民國
┌──┬───┬────┬────────┬────┬─────────┬────┐
│編號│被害人│匯款金額│匯入之金融機構帳│匯款日期│冒用之公司名稱或電│備    註│
│    │      │        │戶名稱          │        │話                │        │
├──┼───┼────┼────────┼────┼─────────┼────┤
│一  │黃○○│六萬元  │沈國傑郵局帳戶  │92年5月1│香奈兒珠寶公司愛心│匯款一次│
│    │      │        │帳號            │4日     │慈善義賣晚會抽獎活│總匯款金│
│    │      │        │0000000000000   │        │動                │額六萬元│
├──┼───┼────┼────────┼────┼─────────┼────┤
│二  │庚○○│十二萬元│王德忠郵局帳戶  │92年5月2│道亨國際貿易公司愛│匯款三次│
│    │      │十萬元  │帳號            │8日     │心抽獎活動及仁德法│總匯款金│
│    │      │三十萬元│00000000000000  │92年5月2│律事務所          │額五十二│
│    │      │        │                │9日     │                  │萬元    │
│    │      │        │                │92年5月3│                  │        │
│    │      │        │                │0日     │                  │        │
├──┼───┼────┼────────┼────┼─────────┼────┤
│三  │丁○○│十二萬元│王德忠郵局帳戶  │92年6月1│道亨國際貿易公司愛│匯款三次│
│    │      │十萬元  │帳號            │9日     │心抽獎活動、香港賽│總匯款金│
│    │      │三十五萬│00000000000000  │        │馬協會及仁德法律事│額五十七│
│    │      │元      │                │        │務所              │萬元    │
├──┼───┼────┼────────┼────┼─────────┼────┤
│四  │壬○○│六十萬元│王德忠郵局帳戶  │92年5月2│道亨國際貿易公司愛│匯款三次│
│    │      │四十萬元│帳號            │0日     │心抽獎活動、香港賽│總匯款金│
│    │      │一百萬元│00000000000000  │        │馬協會及仁德法律事│額二百萬│
│    │      │        │                │        │務所              │元      │
│    │      │        │                │        │刊00-00000000     │        │
├──┼───┼────┼────────┼────┼─────────┼────┤
│五  │乙○○│三萬元  │何坤亮郵局帳戶  │92年6月6│萬寶龍精品公司愛心│匯款二次│
│    │      │五萬元  │帳號            │日      │抽獎活動、香港賽馬│總匯款金│
│    │      │        │00000000000000  │        │協會              │額八萬元│
├──┼───┼────┼────────┼────┼─────────┼────┤
│六  │子○○│十二萬元│李瑞東郵局帳戶  │92年5月2│華納威秀國際精品公│匯款一次│
│    │      │        │帳號            │8日     │司愛心抽獎活動、香│總匯款金│
│    │      │        │00000000000000  │        │港賽馬協會及仁濟老│額十二萬│
│    │      │        │                │        │人安養中心        │元      │
├──┼───┼────┼────────┼────┼─────────┼────┤
│七  │癸○○│二萬元  │李瑞東郵局帳戶  │92年6月2│華納威秀國際精品公│匯款二次│
│    │      │八萬元  │帳號            │日      │司愛心抽獎活動、香│總匯款金│
│    │      │        │00000000000000  │        │港賽馬協會        │額十萬  │
├──┼───┼────┼────────┼────┼─────────┼────┤
│八  │酉○○│十萬元  │張美玲郵局帳戶  │92年4月1│華納威秀國際精品公│匯款二次│
│    │      │十萬元  │帳號            │7日     │司愛心抽獎活動、香│總匯款金│
│    │      │        │00000000000000  │92年4月2│港賽馬協會        │額二十萬│
│    │      │        │                │4日     │                  │元      │
├──┼───┼────┼────────┼────┼─────────┼────┤
│九  │亥○○│十二萬元│秦寬榮郵局帳戶  │92年9月1│港商萬寶龍鐘錶公司│匯款二次│
│    │      │十萬元  │帳號            │7日     │公司愛心慈善義賣晚│總匯款金│
│    │      │        │00000000000000  │92年9月1│會抽獎活動、懷恩堂│額二十二│
│    │      │        │                │7日     │老人安養中心及永松│萬元    │
│    │      │        │                │        │律師事務所        │        │
│    │      │        │                │        │刊000-0000000     │        │
├──┼───┼────┼────────┼────┼─────────┼────┤
│十  │Ｂ○○│四萬三千│王士航郵局帳戶  │92年8月2│東科生化科技公司抽│匯款一次│
│    │      │元      │帳號            │7日     │獎活動及新東法律事│總匯款金│
│    │      │        │00000000000000  │        │務所              │四萬三千│
│    │      │        │                │        │                  │元      │
├──┼───┼────┼────────┼────┼─────────┼────┤
│十一│地○○│十萬元  │秦寬榮郵局帳戶  │92年7月1│港商萬寶龍鐘錶公司│匯款一次│
│    │      │        │帳號            │7日     │公司愛心慈善義賣晚│總匯款金│
│    │      │        │00000000000000  │        │會抽獎活動        │額十萬元│
├──┼───┼────┼────────┼────┼─────────┼────┤
│十二│申○○│四萬三千│馬少田郵局帳戶  │92年8月1│東科生化科技公司抽│匯款二次│
│    │      │元      │帳號            │9日     │獎活動及新東法律事│總匯款金│
│    │      │七萬元  │00000000000000  │92年8月1│務所              │十一萬三│
│    │      │        │                │9日     │                  │千元    │
├──┼───┼────┼────────┼────┼─────────┼────┤
│十三│Ｃ○○│十二萬元│黃世昌郵局帳戶  │92年7月2│英商伯爵鐘錶公司抽│匯款一次│
│    │      │        │帳號            │9日     │獎活動及香港賽馬協│總匯款金│
│    │      │        │00000000000000  │        │會                │十二萬元│
├──┼───┼────┼────────┼────┼─────────┼────┤
│十四│宇○○│五萬元  │黃道木郵局帳戶  │92年7月1│華納威秀國際精品公│匯款二次│
│    │      │四萬三千│帳號            │0日     │司愛心抽獎活動、香│總匯款金│
│    │      │元      │00000000000000  │92年7月1│港賽馬協會        │額九萬三│
│    │      │        │                │1日     │                  │千元    │
├──┼───┼────┼────────┼────┼─────────┼────┤
│十五│Ｅ○○│四萬元  │黃世昌郵局帳戶  │92年7月3│英商伯爵鐘錶公司抽│匯款三次│
│    │      │八萬元  │帳號            │1日     │獎活動及香港賽馬協│總匯款金│
│    │      │十萬元  │00000000000000  │92年8月4│會                │二十二萬│
│    │      │        │張揚里郵局帳戶  │日      │                  │元      │
│    │      │        │帳號            │92年8月4│                  │        │
│    │      │        │00000000000000  │日      │                  │        │
├──┼───┼────┼────────┼────┼─────────┼────┤
│十六│辛○○│十二萬元│李瑞東郵局帳戶  │92年5月1│華納威秀國際精品公│匯款一次│
│    │      │        │帳號            │9日     │司慈善義賣晚會抽獎│總匯款金│
│    │      │        │00000000000000  │        │活動              │額十二萬│
├──┼───┼────┼────────┼────┼─────────┼────┤
│十七│午○○│六萬元  │張文火郵局帳戶  │92年9月1│香港伯爵鐘錶公司愛│匯款一次│
│    │      │        │帳號            │6日     │心慈善義賣晚會抽獎│總匯款金│
│    │      │        │00000000000000  │        │活動、陽光殘障教養│六萬元  │
│    │      │        │                │        │中心及香港賽馬協會│        │
├──┼───┼────┼────────┼────┼─────────┼────┤
│十八│宙○○│十二萬三│黃道木郵局帳戶  │92年7月2│台灣聯想科技公司愛│匯款一次│
│    │      │千元    │帳號            │9日     │心慈善義賣晚會抽獎│總匯款金│
│    │      │        │00000000000000  │        │活動及香港賽馬協會│額十二萬│
│    │      │        │                │        │                  │三千元  │
├──┼───┼────┼────────┼────┼─────────┼────┤
│十九│丙○○│二萬元  │許錦堂郵局帳戶  │92年8月2│米堤國際精品公司  │匯款二次│
│    │      │六萬元  │帳號            │2日     │香港賽馬協會      │總匯款金│
│    │      │        │00000000000000  │92年8月2│                  │八萬元  │
│    │      │        │                │5日     │                  │        │
├──┼───┼────┼────────┼────┼─────────┼────┤
│二十│巳○○│一萬元  │許錦堂郵局帳戶  │92年8月2│米堤國際精品公司  │匯款三次│
│    │      │五萬元  │帳號            │9日     │香港賽馬協會      │總匯款金│
│    │      │五萬元  │00000000000000  │92年9月2│                  │額十一萬│
│    │      │        │不詳            │2日     │                  │元      │
│    │      │        │                │不詳    │                  │        │
├──┼───┼────┼────────┼────┼─────────┼────┤
│二十│卯○○│三萬元  │黃世昌郵局帳戶  │92年9月3│英商伯爵鐘錶公司  │有匯款紀│
│一  │      │五萬元  │帳號            │日      │                  │錄二次  │
│    │      │        │00000000000000  │92年9月5│                  │總匯款金│
│    │      │        │                │日      │                  │額八萬元│
│    │      │        │                │        │                  │        │
├──┼───┼────┼────────┼────┼─────────┼────┤
│二十│戊○○│八萬元  │許錦堂郵局帳戶  │92年9月3│米堤國際精品公司  │匯款一次│
│二  │      │        │帳號            │日      │                  │總匯款金│
│    │      │        │00000000000000  │        │                  │八萬元  │
│    │      │        │                │        │                  │        │
│    │      │        │                │        │                  │        │
│    │      │        │                │        │                  │        │
├──┼───┼────┼────────┼────┼─────────┼────┤
│二十│己○○│三萬元  │許錦堂郵局帳戶  │92年9月1│米堤國際精品公司  │匯款一次│
│三  │      │        │帳號            │2日     │                  │總匯款金│
│    │      │        │00000000000000  │        │                  │三萬元  │
│    │      │        │                │        │                  │        │
│    │      │        │                │        │                  │        │
│    │      │        │                │        │                  │        │
└──┴───┴────┴────────┴────┴─────────┴────┘
 【附表二】：
┌──┬────────────┬───┬──────┬────────┐
│編號│    品           名     │單  位│  數   量   │    備   註     │
│    │                        │      │            │                │
├──┼────────────┼───┼──────┼────────┤
│ 1  │眾華法務諮詢顧問公司信封│ 箱   │     七     │黃美麗、高玉昌  │
├──┼────────────┼───┼──────┼────────┤
│ 2  │駿寶萊科技有限公司信封  │ 箱   │     七     │黃美麗、高玉昌  │
├──┼────────────┼───┼──────┼────────┤
│ 3  │揚昇律師事務所信封      │ 箱   │     二     │黃美麗、高玉昌  │
├──┼────────────┼───┼──────┼────────┤
│ 4  │美邦資訊生活館（美邦網路│ 箱   │     二     │黃美麗、高玉昌  │
│    │科技公司）會員卡        │      │            │                │
├──┼────────────┼───┼──────┼────────┤
│ 5  │駿寶萊科技有限公司禮券  │ 箱   │     二     │黃美麗、高玉昌  │
├──┼────────────┼───┼──────┼────────┤
│ 6  │駿寶萊科技公司產品型錄  │ 箱   │     一     │黃美麗、高玉昌  │
├──┼────────────┼───┼──────┼────────┤
│ 7  │格林威治鐘錶公司型錄    │ 箱   │     一     │黃美麗、高玉昌  │
├──┼────────────┼───┼──────┼────────┤
│ 8  │威登國際精品公司兌獎通知│ 箱   │     一     │黃美麗、高玉昌  │
│    │單（利達管理顧問公司溫三│      │            │                │
│    │    郎律師）            │      │            │                │
├──┼────────────┼───┼──────┼────────┤
│ 9  │駿寶萊科技有限公司兌獎通│ 箱   │     一     │黃美麗、高玉昌  │
│    │知單（眾華法務諮詢顧問公│      │            │                │
│    │      司律師劉日昌名片）│      │            │                │
├──┼────────────┼───┼──────┼────────┤
│ 10 │巨亨廣告行銷公司信封    │ 疊   │     一     │黃美麗、高玉昌  │
│    │（已填寫姓名）          │      │            │                │
├──┼────────────┼───┼──────┼────────┤
│ 11 │駿寶萊科技有限公司信封  │ 疊   │     一     │黃美麗、高玉昌  │
│    │（已填寫姓名）          │      │            │                │
├──┼────────────┼───┼──────┼────────┤
│ 12 │愛格納國際貿易公司信封  │ 疊   │     一     │黃美麗、高玉昌  │
│    │（已填寫姓名）          │      │            │                │
├──┼────────────┼───┼──────┼────────┤
│ 13 │東泓環保科技公司信封    │ 疊   │     一     │黃美麗、高玉昌  │
│    │（已填寫姓名）          │      │            │                │
├──┼────────────┼───┼──────┼────────┤
│ 14 │易達環境保護公司信封    │ 疊   │     一     │黃美麗、高玉昌  │
│    │（已填寫姓名）          │      │            │                │
├──┼────────────┼───┼──────┼────────┤
│ 15 │吉寶亞太生物科技公司信封│ 疊   │     一     │黃美麗、高玉昌  │
│    │（已填寫姓名）          │      │            │                │
├──┼────────────┼───┼──────┼────────┤
│ 16 │阿肯迪特數位科技公司信封│ 疊   │     一     │黃美麗、高玉昌  │
│    │（已填寫姓名）          │      │            │                │
├──┼────────────┼───┼──────┼────────┤
│ 17 │耐特威國際公司信封      │ 疊   │     一     │黃美麗、高玉昌  │
│    │（已填寫姓名）          │      │            │                │
├──┼────────────┼───┼──────┼────────┤
│ 18 │YUNG SHIN 永信集團卡    │ 疊   │     一     │黃美麗、高玉昌  │
│    │（金卡）                │      │            │                │
├──┼────────────┼───┼──────┼────────┤
│ 19 │鳳翔傳播事業公司信封    │ 疊   │     一     │黃美麗、高玉昌  │
│    │（已填寫姓名）          │      │            │                │
├──┼────────────┼───┼──────┼────────┤
│ 20 │臺灣三敏公司信封        │ 疊   │     一     │黃美麗、高玉昌  │
│    │（已填寫姓名）          │      │            │                │
├──┼────────────┼───┼──────┼────────┤
│ 21 │揚昇律師事務所公司信封  │ 疊   │     一     │黃美麗、高玉昌  │
│    │（已填寫姓名）          │      │            │                │
├──┼────────────┼───┼──────┼────────┤
│ 22 │辰陽線上服務公司信封    │ 疊   │     一     │黃美麗、高玉昌  │
│    │（已填寫姓名）          │      │            │                │
├──┼────────────┼───┼──────┼────────┤
│ 23 │一品商務國際徵信公司信封│ 疊   │     一     │黃美麗、高玉昌  │
│    │（已填寫姓名）          │      │            │                │
├──┼────────────┼───┼──────┼────────┤
│ 24 │Chyuan Cuo全國型錄      │ 疊   │     一     │黃美麗、高玉昌  │
├──┼────────────┼───┼──────┼────────┤
│ 25 │Chyuan Cuo全國信封      │ 疊   │     一     │黃美麗、高玉昌  │
├──┼────────────┼───┼──────┼────────┤
│ 26 │工作記事簿              │ 本   │     一     │黃美麗、高玉昌  │
├──┼────────────┼───┼──────┼────────┤
│ 27 │收件者名單              │ 疊   │     二     │黃美麗、高玉昌  │
│    │（大、小各一疊）        │      │            │                │
│    │                        │      │            │                │
├──┼────────────┼───┼──────┼────────┤
│ 28 │未寄出郵件              │ 袋   │     一     │鍾志明          │
│    │（安節法務諮詢顧問公司）│      │            │                │
├──┼────────────┼───┼──────┼────────┤
│ 29 │安節法務諮詢顧問公司    │ 封   │   一五八   │鍾志明          │
├──┼────────────┼───┼──────┼────────┤
│ 30 │香港萬寶龍鐘錶公司      │ 封   │     四     │鍾志明          │
│    │（兌獎單、禮券、VIP卡、 │      │            │                │
│    │  型錄）                │      │            │                │
├──┼────────────┼───┼──────┼────────┤
│ 31 │感謝狀                  │ 箱   │     二     │鍾志明          │
│    │（仁濟老人安養中心）    │      │            │                │
├──┼────────────┼───┼──────┼────────┤
│ 32 │感謝狀                  │ 封   │   二十二   │鍾志明          │
│    │（仁濟老人安養中心）    │      │            │                │
├──┼────────────┼───┼──────┼────────┤
│ 33 │郵票                    │ 袋   │     一     │鍾志明          │
├──┼────────────┼───┼──────┼────────┤
│ 34 │客戶資料                │ 袋   │     一     │鍾志明          │
├──┼────────────┼───┼──────┼────────┤
│ 35 │筆記本                  │ 本   │     二     │鍾志明          │
├──┼────────────┼───┼──────┼────────┤
│ 36 │兌獎單                  │ 箱   │     十一   │鍾志明          │
│    │（臺灣聯想電腦科技、美商│      │            │                │
│    │  比佛利國際精品、鴻生堂│      │            │                │
│    │  鐘錶、英商伯爵鐘錶、富│      │            │                │
│    │  豪國際精品、亞太生活資│      │            │                │
│    │  訊館、卡登鐘錶等公司）│      │            │                │
├──┼────────────┼───┼──────┼────────┤
│ 37 │鴻生堂鐘錶公司兌獎單    │ 張   │   三十一   │鍾志明          │
├──┼────────────┼───┼──────┼────────┤
│ 38 │臺灣聯想電腦科技公司兌獎│ 張   │   五三○   │鍾志明          │
│    │單                      │      │            │                │
├──┼────────────┼───┼──────┼────────┤
│ 39 │鴻生堂鐘錶公司信封      │ 封   │   一三○   │鍾志明          │
│    │（內有兌獎單、型錄、VIP │      │            │                │
│    │  卡、禮券2000）        │      │            │                │
├──┼────────────┼───┼──────┼────────┤
│ 40 │臺灣聯想電腦科技公司信封│ 封   │     五○   │鍾志明          │
│    │（內有通知單、型錄、VIP │      │            │                │
│    │  卡、禮券）            │      │            │                │
├──┼────────────┼───┼──────┼────────┤
│ 41 │英商伯爵鐘錶公司兌獎單  │ 張   │     三○   │鍾志明          │
├──┼────────────┼───┼──────┼────────┤
│ 42 │富豪國際精品公司兌獎單  │ 張   │   三○○   │鍾志明          │
├──┼────────────┼───┼──────┼────────┤
│ 43 │卡登鐘錶公司兌獎單      │ 張   │   三三○   │鍾志明          │
├──┼────────────┼───┼──────┼────────┤
│ 44 │亞太生活公司兌獎單      │ 張   │   一五○   │鍾志明          │
├──┼────────────┼───┼──────┼────────┤
│ 45 │美商比佛利國際清公司兌獎│ 張   │   四七○   │鍾志明          │
│    │單                      │      │            │                │
├──┼────────────┼───┼──────┼────────┤
│ 46 │駿寶萊科技公司慈善晚會兌│ 張   │ 一二八○   │黃美麗、高玉昌  │
│    │獎單                    │      │            │                │
├──┼────────────┼───┼──────┼────────┤
│ 47 │格林威治鐘錶公司兌獎單  │ 張   │   五五○   │黃美麗、高玉昌  │
├──┼────────────┼───┼──────┼────────┤
│ 48 │客戶信件                │ 封   │   二八○   │黃美麗、高玉昌  │
│    │（內有格林威治公司兌獎單│      │            │                │
│    │  ）                    │      │            │                │
├──┼────────────┼───┼──────┼────────┤
│ 49 │客戶信件                │ 封   │   一八○   │黃美麗、高玉昌  │
│    │（內有駿寶萊科技公司兌獎│      │            │                │
│    │  單）                  │      │            │                │
├──┼────────────┼───┼──────┼────────┤
│ 50 │格林威治鐘錶公司禮券    │ 張   │   三五○○ │黃美麗、高玉昌  │
├──┼────────────┼───┼──────┼────────┤
│ 51 │廣告單                  │ 箱   │     一     │鍾志明          │
├──┼────────────┼───┼──────┼────────┤
│ 52 │名片                    │ 箱   │     四     │鍾志明          │
├──┼────────────┼───┼──────┼────────┤
│ 53 │信封                    │ 箱   │     十五   │鍾志明          │
├──┼────────────┼───┼──────┼────────┤
│ 54 │筆記本                  │ 本   │     二     │鍾志明          │
├──┼────────────┼───┼──────┼────────┤
│ 55 │通訊備忘錄              │ 本   │     二     │鍾志明          │
├──┼────────────┼───┼──────┼────────┤
│ 56 │印章                    │ 枚   │   二十八   │鍾志明          │
├──┼────────────┼───┼──────┼────────┤
│ 57 │寫有公司名稱資料卡片    │ 張   │     九     │黃信榮          │
├──┼────────────┼───┼──────┼────────┤
│ 58 │記事本                  │ 本   │     二     │黃信榮、曹芳瑄  │
├──┼────────────┼───┼──────┼────────┤
│ 59 │帳簿                    │ 本   │     一     │黃信榮、曹芳瑄  │
├──┼────────────┼───┼──────┼────────┤
│ 60 │大陸員工薪水簿          │ 本   │     一     │黃信榮、曹芳瑄  │
├──┼────────────┼───┼──────┼────────┤
│ 61 │電腦主機                │ 台   │     一     │黃信榮、曹芳瑄  │
├──┼────────────┼───┼──────┼────────┤
│ 62 │磁碟片                  │ 片   │     八     │黃信榮、曹芳瑄  │
├──┼────────────┼───┼──────┼────────┤
│ 63 │員工名冊                │ 張   │   三十五   │黃信榮、曹芳瑄  │
├──┼────────────┼───┼──────┼────────┤
│ 64 │遠傳易付卡              │ 盒   │     十一   │黃信榮          │
├──┼────────────┼───┼──────┼────────┤
│ 65 │公司支出收入明細表      │ 張   │     十四   │劉育誠          │
├──┼────────────┼───┼──────┼────────┤
│ 66 │金融機構存戶帳號表      │ 張   │   二十五   │劉育誠          │
├──┼────────────┼───┼──────┼────────┤
│ 67 │身分證影本              │ 疊   │     一     │余坤禧          │
├──┼────────────┼───┼──────┼────────┤
│ 68 │詐騙公司名冊            │ 張   │     十六   │余坤禧          │
├──┼────────────┼───┼──────┼────────┤
│ 69 │詐騙公司名稱記事卡      │ 張   │     十四   │余坤禧          │
├──┼────────────┼───┼──────┼────────┤
│ 70 │電話轉接對照表          │ 本   │     一     │余坤禧          │
├──┼────────────┼───┼──────┼────────┤
│ 71 │詐騙公司行號筆記本      │ 本   │     一     │余坤禧          │
├──┼────────────┼───┼──────┼────────┤
│ 72 │行動電話儲值清冊        │ 張   │     十八   │余坤禧          │
├──┼────────────┼───┼──────┼────────┤
│ 73 │營利事業登記證影本      │ 張   │     三     │余坤禧          │
├──┼────────────┼───┼──────┼────────┤
│ 74 │行動電話易付卡門號      │ 張   │     七     │余坤禧          │
├──┼────────────┼───┼──────┼────────┤
│ 75 │眾華法務諮詢顧問公司信封│ 箱   │     一     │黃美麗、高玉昌  │
│    │袋                      │      │            │                │
├──┼────────────┼───┼──────┼────────┤
│ 76 │揚昇律師事務所信封      │ 箱   │     一     │黃美麗、高玉昌  │
├──┼────────────┼───┼──────┼────────┤
│ 77 │兌獎說明單              │ 箱   │     三     │黃美麗、高玉昌  │
├──┼────────────┼───┼──────┼────────┤
│ 78 │客戶信封袋              │ 箱   │     一     │黃美麗、高玉昌  │
├──┼────────────┼───┼──────┼────────┤
│ 79 │鐘錶說明書              │ 箱   │     一     │黃美麗、高玉昌  │
├──┼────────────┼───┼──────┼────────┤
│ 80 │品味生活信封            │ 箱   │     一     │黃美麗、高玉昌  │
├──┼────────────┼───┼──────┼────────┤
│ 81 │客戶信件                │ 箱   │     一     │黃美麗、高玉昌  │
├──┼────────────┼───┼──────┼────────┤
│ 82 │品味生活VIP卡           │ 箱   │     二     │黃美麗、高玉昌  │
├──┼────────────┼───┼──────┼────────┤
│ 83 │眾華法務諮詢顧問公司劉百│ 捆   │     一     │黃美麗、高玉昌  │
│    │昌名片                  │      │            │                │
├──┼────────────┼───┼──────┼────────┤
│ 84 │揚昇律師事務所林義仁名片│ 捆   │     一     │黃美麗、高玉昌  │
├──┼────────────┼───┼──────┼────────┤
│ 85 │格林威治鐘錶公司會員卡  │ 箱   │     一     │黃美麗、高玉昌  │
├──┼────────────┼───┼──────┼────────┤
│ 86 │駿寶萊科技公司保固維修卡│ 捆   │     一     │黃美麗、高玉昌  │
├──┼────────────┼───┼──────┼────────┤
│ 87 │客戶名條                │ 袋   │     一     │黃美麗、高玉昌  │
├──┼────────────┼───┼──────┼────────┤
│ 88 │格林威治鐘錶公司禮券    │ 捆   │     一     │黃美麗、高玉昌  │
├──┼────────────┼───┼──────┼────────┤
│ 89 │記錄簿                  │ 本   │     二     │黃美麗、高玉昌  │
├──┼────────────┼───┼──────┼────────┤
│ 90 │客戶住址、姓名傳真紙    │ 袋   │     一     │黃美麗、高玉昌  │
├──┼────────────┼───┼──────┼────────┤
│ 91 │磁片、光碟片            │ 袋   │     一     │黃美麗、高玉昌  │
└──┴────────────┴───┴──────┴────────┘
【附表三】：金額單位：新臺幣；時間：民國
┌──┬───┬────┬────────┬────┬─────────┬────┐
│編號│被害人│匯款金額│匯入之金融機構帳│匯款日期│冒用之公司名稱或電│備    註│
│    │      │        │戶名稱          │        │話                │        │
├──┼───┼────┼────────┼────┼─────────┼────┤
│一  │甲○○│十二萬元│徐坤進郵局帳戶  │92年3月1│丹堤珠寶公司愛心慈│匯款四次│
│    │      │十萬元  │帳號            │2日     │善義賣晚會抽獎活動│總匯款金│
│    │      │三十萬元│00000000000000  │92年3月1│及香港賽馬協會    │額一百二│
│    │      │七十萬元│李瑞東郵局帳戶  │3日     │                  │十二萬元│
│    │      │        │帳號            │92年3月1│                  │        │
│    │      │        │00000000000000  │4日     │                  │        │
├──┼───┼────┼────────┼────┼─────────┼────┤
│二  │戌○○│十二萬元│郭耀文郵局帳戶  │91年10月│亞瑟士鐘錶公司慈善│匯款六次│
│    │      │十萬元  │帳號            │21日    │義賣抽獎活動、國勳│總匯款金│
│    │      │六萬二千│00000000000000  │91年10月│律師事務所及香港賽│額五十一│
│    │      │五百元  │楊吉宗郵局帳戶  │21日    │馬協會            │萬八千六│
│    │      │三萬九千│帳號            │92年1月1│刊00-00000000     │百七十五│
│    │      │三百元  │00000000000000  │7日     │     00000000     │元      │
│    │      │十三萬一│張志彥郵局帳戶  │92年1月2│     00000000     │        │
│    │      │千二百五│帳號            │2日     │                  │        │
│    │      │十元    │00000000000000  │92年1月2│                  │        │
│    │      │六萬五千│許錦堂郵局帳戶  │3日     │                  │        │
│    │      │六百二十│帳號            │92年1月2│                  │        │
│    │      │五元    │00000000000000  │4日     │                  │        │
└──┴───┴────┴────────┴────┴─────────┴────┘
【附表四】：金額單位：新臺幣；時間：民國
┌──┬───┬────┬────────┬────┬─────────┬────┐
│編號│被害人│匯款金額│匯入之金融機構帳│匯款日期│冒用之公司名稱或電│備    註│
│    │      │        │戶名稱          │        │話                │        │
├──┼───┼────┼────────┼────┼─────────┼────┤
│一  │辛○○│十二萬元│李瑞東郵局帳戶  │92年5月1│華納威秀國際精品公│匯款五次│
│    │      │、五萬三│帳號            │9日     │司慈善義賣晚會抽獎│總匯款金│
│    │      │千八百元│00000000000000  │93年1月9│活動              │額四十六│
│    │      │、五萬六│許祐銘郵局帳戶  │日      │                  │萬四千五│
│    │      │千元、十│帳號            │93年1月1│                  │百四十元│
│    │      │一萬二千│00000000000000  │3日     │                  │        │
│    │      │八百七十│王洪錞郵局帳戶  │93年1月1│                  │        │
│    │      │五元、十│帳號            │4日     │                  │        │
│    │      │一萬二千│00000000000000  │93年1月1│                  │        │
│    │      │八百七十│                │4日     │                  │        │
│    │      │五元    │                │        │                  │        │
├──┼───┼────┼────────┼────┼─────────┼────┤
│二  │丑○○│六萬元  │楊欣靜郵局帳戶  │92年10月│某家國際精品公司抽│匯款一次│
│    │      │        │帳號            │2日     │獎活動及香港賽馬協│總匯款金│
│    │      │        │00000000000000  │        │會                │額六萬元│
├──┼───┼────┼────────┼────┼─────────┼────┤
│三  │天○○│十二萬元│何坤亮郵局帳戶  │92年3月3│香港萬寶龍鐘錶股份│匯款一次│
│    │      │        │帳號            │1日     │有限公司愛心慈善義│匯款金額│
│    │      │        │00000000000000  │        │賣晚會抽獎活動及香│十二萬元│
│    │      │        │                │        │港賽馬協會        │        │
├──┼───┼────┼────────┼────┼─────────┼────┤
│四  │寅○○│十二萬元│不詳            │91年8月 │珠寶科技公司      │匯款二次│
│    │      │二萬八千│許錦堂郵局帳戶  │份      │                  │總匯款金│
│    │      │七百五十│帳號            │91年12月│                  │十四萬八│
│    │      │元      │00000000000000  │31日    │                  │千七百五│
│    │      │        │                │        │                  │十元    │
├──┼───┼────┼────────┼────┼─────────┼────┤
│五  │Ａ○○│十二萬元│徐坤進郵局帳戶  │92年3月1│丹堤珠寶公司      │匯款三次│
│    │      │十萬元  │帳號            │0日     │香港賽馬協會      │總匯款金│
│    │      │三十萬元│00000000000000  │92年3月1│                  │額五十二│
│    │      │        │朱富雄郵局帳戶  │0日     │                  │萬元    │
│    │      │        │帳號            │92年3月1│                  │        │
│    │      │        │00000000000000  │1日     │                  │        │
├──┼───┼────┼────────┼────┼─────────┼────┤
│六  │Ｄ○○│十二萬元│李瑞東郵局帳戶  │92年4月2│珠寶公司          │匯款三次│
│    │      │十萬元  │帳號            │5日     │香港賽馬協會      │總匯款金│
│    │      │三十萬元│00000000000000  │        │                  │額五十二│
│    │      │        │不詳            │不詳    │                  │萬元    │
│    │      │        │不詳            │不詳    │                  │        │
├──┼───┼────┼────────┼────┼─────────┼────┤
│七  │丙○○│二萬八千│許錦堂郵局帳戶  │92年12月│米堤國際精品公司  │匯款四次│
│    │      │六百元  │帳號            │30日    │香港賽馬協會      │        │
│    │      │二萬六千│00000000000000  │92年12月│                  │        │
│    │      │四百元  │劉國珍郵局帳戶  │30日    │                  │        │
│    │      │二萬六千│帳號            │92年12月│                  │        │
│    │      │四百元  │00000000000000  │30日    │                  │        │
│    │      │二萬五千│                │92年12月│                  │        │
│    │      │元      │                │31日    │                  │        │
│    │      │        │                │        │                  │        │
│    │      │        │                │        │                  │        │
│    │      │        │                │        │                  │        │
│    │      │        │                │        │                  │        │
├──┼───┼────┼────────┼────┼─────────┼────┤
│八  │卯○○│六萬八千│劉育名郵局帳戶  │92年11月│英商伯爵鐘錶公司  │有匯款紀│
│    │      │元      │帳號            │21日    │                  │錄三次  │
│    │      │十六萬元│0000000000000   │92年11月│                  │總匯款金│
│    │      │三萬元  │餘郵局帳號不詳  │27日    │                  │額二十五│
│    │      │        │                │92年12月│                  │萬八千元│
│    │      │        │                │1日     │                  │        │
│    │      │        │                │其餘不詳│                  │無匯款紀│
│    │      │        │                │        │                  │錄總匯款│
│    │      │        │                │        │                  │金額約為│
│    │      │        │                │        │                  │二百一十│
│    │      │        │                │        │                  │六萬二千│
├──┼───┼────┼────────┼────┼─────────┼────┤
│九  │己○○│二萬元  │劉國珍郵局帳戶  │92年11月│米堤國際精品公司  │匯款一次│
│    │      │        │帳號            │27日    │                  │總匯款金│
│    │      │        │00000000000000  │        │                  │二萬元  │
└──┴───┴────┴────────┴────┴─────────┴────┘
